# 从事银行间市场相关业务情况介绍

提问人：rqb 时间：2010-08-04 16:30:20
请问：有会计师事务所是“中国银行间市场交易商协会”会员资格的吗？ 入会要写一份“从事银行间市场相关业务情况介绍”，介绍是怎么写的呀？请发个范本，谢谢！

回答人：chenyiwei
没有固定格式，自行草拟即可。主要内容是本机构在过去一段时间内为银行间市场上证券的发行出具注册阶段所需专业文件的情况，以及为银行间市场挂牌企业出具年度审计报告等业务的概况等。